# 关于长期投资类型的特殊问题归类

提问人：茶前 饭 后 时间：2021-01-05 12:54:01
请教版主，B是A的全资子公司，A持有C公司15%的股权，B持有C公司10%的股权，那么从A公司合并层面上看，能不能把对C公司的投资（15%+10%=25%）作为权益法来核算？就是在A公司合并层面报表安权益法对C公司计提投资收益？

回答人：chenyiwei
B是A的全资子公司，因此B是A天然的一致行动人，A和B共持股C25%，可以对照长期股权投资准则及其应用指南中的相关指引，判断A、B作为一个整体是否对C具有重大影响。如果是，则A的个别报表层面可就其直接持有的15%股权进行权益法核算，在合并报表层面可就25%股权进行权益法核算。

提问人：心会 计 93 时间：2021-07-17 08:05:06
如果B持有C 40%的股权，是否A可以采用成本法核算？

回答人：chenyiwei
如果A凭借其自身直接持有的C股权和通过B间接持有的C股权可以控制C的，则在A的个别报表层面按成本法核算其直接持有的对C股权投资。

提问人：心会 计 93 时间：2021-07-19 11:04:00
谢谢陈老师的权威回复，再请教一下：上题假如A是自然人股东，持有B企业55%的股权，同时A又持有C企业 40%的股权，然后B企业也持有C企业 20%的股权，此时B是否按成本法核算对C的权益投资？

回答人：chenyiwei
要根据实际情况考虑B对C有无重大影响。如果B是上市公司，一般可以认为有重大影响。但其他情况不确定。